臺灣嘉義地方法院刑事判決　　　　　　　　96年度易字第41號
公　訴　人　臺灣嘉義地方法院檢察署檢察官
被　　　告　乙○○
　　　　　　　　　　現另案於臺灣苗栗分監執行中
被　　　告　丙○○
上列被告等因贓物等案件，經檢察官提起公訴（95年度偵字第36
54號），被告於本院行準備程序時就犯罪事實為有罪之陳述，經
本院合議庭裁定適用簡式審判程序（同案被告甲○○部分另行判
決），判決如下：
    主  文
乙○○共同意圖為自己不法之所有，以詐術使人將本人之物交付
，累犯，處有期徒刑柒月。又行使偽造私文書，足以生損害於公
眾及他人，累犯，處有期徒刑玖月。如附表所示偽造「趙俊銘」
署押（含署名及指印），均沒收。應執行有期徒刑壹年貳月。如
附表所示偽造「趙俊銘」署押（含署名及指印），均沒收。
丙○○收受贓物，處有期徒刑陸月，如易科罰金，以銀元參佰元
折算壹日。
    事  實
一、乙○○前因違反毒品危害防制條例案件，經法院判處有期徒
    刑八月確定，甫於民國九十一年七月十四日執行完畢，詎仍
    不知悔改。明知李榮洲（另案審理）所有，登記於其名下之
    車牌號碼5J－5833號自用小客車並未失竊，而係由李榮洲於
    九十二年五月間，以俗稱「借屍還魂」方式，切割焊接而偽
    造車身號碼，換裝他車引擎，並改懸Y3－8771號車牌後繼續
    持有使用，竟為詐領保險理賠，與李榮洲共同基於意圖為自
    己不法所有之犯意聯絡，於九十二年六月一日下午一時許，
    至苗栗縣警察局竹南分局造橋分駐所，向值班警員謊報該車
    於同日上午十時許，在苗栗縣造橋鄉錦水養雞場前失竊，誣
    告未指定犯人犯竊盜罪，並於取得報案三聯單後，檢附三聯
    單向統一安聯產物保險股份公司（現更名為新安東京海上產
    物保險股份有限公司，下稱統一安聯公司）申請保險理賠，
    致統一安聯公司陷於錯誤而賠付竊盜險理賠金新台幣（下同
    ）三十萬八千零十六元予乙○○，由李榮洲領取花費。
二、乙○○於九十四年間，因施用第二級毒品，經臺灣苗栗地方
    法院判處有期徒刑十月確定，嗣未到案執行，復經臺灣苗栗
    地方法院檢察署於同年六月二十日發布通緝。嗣於九十四年
    十二月十五日晚上十時許，為警於雲林縣西螺鎮下南里安南
    九三之一號工廠內查獲，詎其為掩飾通緝犯之身分，竟冒用
    其兄「趙俊銘」之名應訊，出於偽造署押之概括犯意，及偽
    造並行使私文書之接續犯意，先後（一）於附表一至十四時
    間、在上開查獲地及彰化縣警察局北斗分局溪洲分駐所內，
    接續在附表所示文書上偽造「趙俊銘」署押（署名及捺指印
    ），其中附表編號六、八之搜索同意書、逮捕通知書上，偽
    造偽簽「趙俊銘」之署名及按捺指印，表示同意接受搜索、
    及收受逮捕通知及不須通知家屬到場之意思，並持之交付警
    員而加以行使，使趙俊銘受有遭訴追之虞，足以生損害於趙
    俊銘本人及偵查犯罪機關對於刑事案件處理之正確性。（二
    ）於九十五年四月七日，在臺灣雲林地方法院檢察署偵查庭
    內，接續於附表十五、十六所示文書，偽造「趙俊銘」署押
    ，使趙俊銘受有遭訴追之虞，足以生損害於趙俊銘本人及偵
    查犯罪機關對於刑事案件處理之正確性。嗣經臺灣雲林地方
    法院檢察署檢察官於九十五年二月十四日通知趙俊銘到庭偵
    訊比對查獲時照片及按捺指紋卡片後（起訴書誤載指紋卡片
    亦為乙○○偽造），始知悉上情。
三、丙○○明知李榮洲為擔保欠款，於九十五年二月間某日，持
    往彰化縣大村鄉擺塘村一鄰擺塘巷三號其住處交付質押之車
    牌號碼3658－FH號（係何明芬於九十五年一月二十日晚上九
    時許，在台中縣大里市○○路○段、新生西路口失竊，嗣由
    李榮洲以俗稱「借屍還魂」方式頂拼事故車而成之AB車）、
    8T－9197號自用小客車（係林碧霞於九十四年十月二十七日
    凌晨四時許，在台中縣龍井鄉○○村○○街二四二號失竊，
    嗣由李榮洲以俗稱「借屍還魂」方式頂拼事故車而成之AB車
    ）可能係屬來路不明之贓物，竟基於縱係贓物亦願收受之不
    確定故意，同意收受上開自用小客車。
四、案經嘉義市警察局第一分局報告暨臺灣雲林地方法院檢察署
    檢察官自動檢舉後移轉臺灣苗栗地方法院檢察署，再呈請臺
    灣高等法院檢察署檢察長令轉臺灣嘉義地方法院檢察署檢察
    官偵查起訴。
    理  由
一、上揭事實一部分，業據被告乙○○迭於警詢、偵審時坦承不
    諱，及共犯李榮洲於警詢時供述甚詳，並經證人吳東興於警
    詢時指證明確，復有車輛竊盜資料個別查詢報表、新安東京
    海上產物保險股份有限公司歷次出險資料查詢列印、保單資
    料查詢列印各一份附於警卷可憑，綜上事證，被告審判中自
    白確與事實相符，要屬無疑；本案事證明確，被告未指定犯
    人誣告、詐欺取財犯行，應堪認定。
二、上揭事實二部分，業據被告迭於警詢、偵審時坦承不諱，復
    有臺灣雲林地方法院檢察署九十四年偵字第五三二八號卷影
    本（含彰化縣警察局北斗分局刑事案件報告書）、同署九十
    五年度毒偵字第一五八號卷影本在卷可考，綜上事證，被告
    審判中自白確與事實相符，要屬無疑；本案事證明確，被告
    於附表所示文書偽造署名、指印等犯行，應堪認定。
三、上揭事實三部分，業據被告丙○○迭於警詢、偵審時坦承不
    諱，及共犯李榮洲於警詢時供述甚詳，核與被害人何明芬、
    陳慧潔、劉洋富、林碧霞警詢時指訴情節相符，並有車輛遺
    失電腦輸入單、汽車買賣合約書、照片十一幀、交通部公路
    總局嘉義區監理所雲林監理站九十五年三月三十日嘉監雲字
    第0950003609號函檢附汽車車籍查詢表、交通部公路總局臺
    中區監理所九十五年三月三十一日中監車字第0950027396號
    函檢附之汽車車籍查詢資料在卷可稽，綜上事證，被告審判
    中自白確與事實相符，要屬無疑；本案事證明確，被告收受
    贓物犯行，亦堪認定。
四、核被告乙○○所為，係犯刑法第一百七十一條第一項未指定
    犯人誣告罪、第三百三十九條第一項詐欺取財罪（以上為事
    實一部分）。又本件被告乙○○冒名「趙俊銘」，於逮捕通
    知書「被通知人簽名捺印欄」署名、捺印（附表編號八部分
    ），由形式上觀察，足表示由該姓名之人收受斯項通知書之
    證明（最高法院刑事庭第十一次會議決議參照）。另於自願
    受搜索同意書上，偽造他人署押（附表編號六部分），乃係
    表示同意接受警方搜索之意思表示，該同意書亦含有收據性
    質，被告乙○○簽收後，並交付於警員而行使，顯然於該文
    書之內容有所主張「趙俊銘」為犯罪嫌疑人之意思表示，足
    生損害司法警察調查犯罪之正確性，並使被偽造人有受刑事
    訴追之虞而損害其本人；其復冒名應訊而先後在附表編號一
    至五、七、九至十六等文書上偽造「趙俊銘」署押，綜核被
    告乙○○所為（事實二部分），係犯刑法第二百十六條、第
    二百十條之行使偽造私文書罪。另核被告丙○○所為，係犯
    刑法第三百四十九條第一項收受贓物罪（事實三部分）。至
    本件事實二部分，被告乙○○冒名應訊而先後在附表編號一
    至十四等文書上偽造「趙俊銘」署押，於附表編號十五、十
    六文書上偽造「趙俊銘」署押，於附表編號六、八偽造「趙
    俊銘」署押而偽造私文書加以行使，其先後各舉動，在時間
    及空間上均具有密切之關連性，且係侵害同一法益，無非係
    欲達同一逃避刑責訴追目的之接續動作，在主觀上顯係基於
    一貫之犯意，各為偽造署押、偽造及行使私文書之接續犯；
    先後二次接續偽造署押行為為連續犯，依廢止前刑法第五十
    六條規定，論以一偽造署押罪（連續犯部分詳後述），而前
    開連續二次接續偽造署押行為，如附表編號六、八所示私文
    書之部分行為，不另論罪。又被告乙○○先後接續偽造私文
    書後復持以行使，其偽造之低度行為，均應為行使之高度行
    為所吸收，亦不另論罪。起訴書認被告乙○○上開所為係犯
    刑法第二百十七條第一項之偽造署押罪嫌，尚有未合，惟其
    基本社會事實同一，應予變更起訴法條。至公訴人未論及起
    訴偽造署押三十二枚、指印四十七枚以外之偽造署押（附表
    偽造署名為三十六枚、指印五十六枚）、偽造及行使私文書
    等犯行，然公訴意旨就犯罪事實之一部起訴者，其效力及於
    全部，上開被告乙○○未據載明於起訴書之多次偽造署押、
    偽造及行使私文書犯行，既與前開經起訴論罪科刑偽造署押
    犯行，有接續犯或吸收犯之實質上一罪、或連續犯之裁判上
    一罪關係，已如前述，本院自得併予審理，併此敘明。
五、按行為後法律有變更者，適用行為時之法律。但行為後之法
    律有利於行為人者，適用最有利於行為人之法律。此為九十
    五年七月一日修正施行刑法第二條第一項揭示之法律變更從
    舊從輕原則，規範目的在於避免惡化行為人法律地位，致其
    受行為時無法預見之刑罰處罰，故該條文「法律」之解釋限
    於「刑罰法律」（釋字第一○三號解釋、最高法院五十一年
    台非字第七六號判例參照），循此意旨，則該條文之「變更
    」當限於「影響整體刑罰權規範內容利或不利」之實質變更
    （八十五年台上字第一○五號判決參照），始合其規範目的
    ，至無涉刑罰權規範之文義修改或條文項次條調整、增列等
    形式變更，則不屬之，且更能與最高法院九十五年第八次刑
    事庭會議決議，認為刑法第五十五條、第五十九條等雖事涉
    處斷刑或刑之加減事由法律，然於法理明文化或標準見解明
    文化等不涉刑罰權規範內容之條文修正（即非法律適用實質
    變更），認為非屬刑法第二條「法律變更」之見解相呼應；
    （臺灣高等法院暨所屬法院九十五年法律座談會刑事類提案
    第十六號參照），準此：
（一）關於罰金刑貨幣單位由銀元修正為新臺幣之法律適用，因
      九十五年七月一日修正公布施行之刑法施行法第一條之一
      增訂「（第一項）中華民國九十四年一月七日刑法修正施
      行後，刑法分則編所定罰金之貨幣單位為新臺幣。（第二
      項）九十四年一月七日刑法修正時，刑法分則編未修正之
      條文定有罰金者，自九十四年一月七日刑法修正施行後，
      就其所定數額提高為三十倍。但七十二年六月二十六日至
      九十四年一月七日新增或修正之條文，就其所定數額提高
      為三倍」，為罰金罰鍰提高標準條例第一條之特別規定，
      經查，刑法第一百七十一條、第三百三十九條第一項、第
      三百四十九條第一項自七十二年六月二十六日（即罰金罰
      鍰提高標準條例修正公布日）迄今未修正，其罰金之法定
      刑各為「三百元」、「一千元」、「五百元」（貨幣單位
      均為「銀元」），再依罰金罰鍰提高標準條例第一條前段
      規定罰金刑提高十倍為「銀元三千元」、「銀元一萬元」
      、「銀元五千元」，依現行法規所定貨幣單位折算新台幣
      條例規定折算為「新臺幣九千元」、「新臺幣三萬元」、
      「新臺幣一萬五千元」；又於刑法施行法第一條之一施行
      日（即九十五年七月一日）後，刑法所定罰金之貨幣單位
      改為「新臺幣」，就其所定數額提高三十倍，亦為「新臺
      幣九千元」、「新臺幣三萬元」、「新臺幣一萬五千元」
      ，是刑法施行法第一條之一施行後，罰金刑貨幣單位雖有
      「銀元」、「新臺幣」之更異，惟適用結果之罰金額度則
      無二致，就罰金法定刑提高之「刑罰權規範內容」並無利
      或不利變更，自不生新舊法之比較問題，惟應適用具特別
      法性質之刑法施行法第一條之一規定。
（二）被告乙○○、丙○○行為後，刑法第三十三條第五款關於
      「罰金：一元以上」規定，修正公布為「罰金：新臺幣一
      千元以上，以百元計算之」，刑法法定本刑中列有罰金刑
      者，其法定最低度罰金刑因之提高，涉及科刑規範變更，
      自有新舊法比較必要（最高法院九十五年第八次刑事庭會
      議決議參照），比較結果，以舊法有利於行為人，是本件
      被告乙○○所犯前開未指定犯人誣告罪、詐欺取財罪、被
      告丙○○犯前開收受贓物罪，關於罰金刑部分，各應適用
      舊法定其法定刑為有利。
（三）本件被告乙○○、共犯李榮洲間就未指定犯人誣告罪、詐
      欺取財罪犯行（事實一部分），各有犯意聯絡及行為分擔
      ，均為共同正犯。又修正前刑法第二十八條規定：「二人
      以上共同實施犯罪之行為者，皆為正犯」，修正後改為：
      「二人以上共同實行犯罪之行為者，皆為正犯」，揆諸修
      正理由，旨在就現行實務見解，立法釐清陰謀、預備等共
      同正犯、及共謀共同正犯有無合乎本條正犯要件之適用，
      於實質刑罰權並無利或不利之變更，而無新舊法比較必要
      。
（四）被告乙○○行為後，刑法第五十六條連續犯規定，業於九
      十五年七月一日刪除並施行，被告於新法施行前犯行，因
      連續犯規定廢止之法律變更而比較新舊法結果，應適用較
      有利之行為時法論以連續犯。被告乙○○事實二部分，先
      後二次接續偽造署押行為（附表一至十四，及附表十五、
      十六各為一接續行為），時間緊接，犯罪構成要件相同，
      顯係基於概括犯意為之，為連續犯，應依廢止前刑法第五
      十六條規定，論以一偽造署押罪，並加重其刑。
（五）被告乙○○行為後，刑法第五十五條後段牽連犯規定，業
      於九十五年七月一日刪除並施行，其施行前犯行，因行為
      後新法刪除牽連犯規定，影響行為人刑罰利或不利之法律
      效果，自屬法律有變更，依新法第二條第一項前段規定，
      比較新、舊法結果，應適用較有利於被告之行為時舊法論
      以牽連犯。被告乙○○所犯上揭未指定犯人誣告、詐欺取
      財罪二罪間（事實一部分），有方法、目的之牽連關係，
      依刑法第五十五條規定，應從較重之詐欺取財罪處斷。
（六）又刑法第五十五條關於想像競合規定，雖有增列但書「但
      不得科以較輕罪名所定最輕本刑以下之刑」規定，惟僅屬
      法理明文化，自無庸為新舊法比較。被告丙○○同時收受
      二輛不同車主遺失之贓車，其一收受行為，同時致何明芬
      、林碧霞二人各受有法益損害，一行為觸犯二相同罪名，
      為同種想像競合犯，情節相同，應依刑法第五十五條規定
      從一收受贓物罪處斷。公訴人漏未說明，容有未洽。
（七）被告乙○○前因違反毒品危害防制條例案件，經法院判處
      有期徒刑八月確定，甫於九十一年七月十四日執行完畢，
      有臺灣嘉義地方法院檢察署刑案資料查註紀錄表及臺灣高
      等法院被告前案紀錄表各一份附卷可按，其於有期徒刑執
      行完畢五年以內，故意再犯本案為有期徒刑以上之罪，為
      累犯，應依刑法第四十七條第一項規定，加重其刑。
（八）又刑法「罰金刑加減」規定，將舊法「僅加減其最高度」
      規定（刑法第六十八條），改為「最高度及最低度同加減
      之」（刑法第六十七條），罰金法定刑之加減範圍變更，
      屬刑罰權科刑規範變更，自有新舊法比較必要，經比較結
      果，於有加重事由時，舊法最低度刑未同加，對被告較為
      有利。
（九）被告乙○○詐欺取財罪、行使偽造私文書罪二罪間，罪名
      互異，犯意各別，應予分論併罰。
（十）按行為後法律變更時，應綜合罪刑比較結果，基於罪刑一
      體適用法律之法則適用最有利之法律（最高法院九十五年
      第八次刑事庭會議決議、九十年台非字第八三號判決意旨
      參照），惟各罪既分論併罰，各罪間即無一體適用法律法
      則之適用；故前述被告乙○○所犯前開二罪，被告丙○○
      所犯收受贓物罪，各罪罪刑法律變更後均適用修正前之行
      為時舊法，毋庸審酌一體適用或分別適用修正前後法律。
（十一）刑法第五十一條第五款原規定多數有期徒刑合併應執行
        之刑不得逾二十年，刑法九十五年七月一日修正施行後
        ，提高合併應執行之最高度刑期為三十年，又定執行刑
        為科刑規範事項，自有就新舊法比較必要（最高法院九
        十五年第八次刑事庭會議決議參照），比較後適用最有
        利於行為人之舊法。
六、爰審酌被告乙○○前有違反麻醉藥品管理條例、竊盜、毒品
    危害防制條例犯罪紀錄，被告丙○○前有違反麻醉藥品管理
    條例犯罪紀錄（有臺灣嘉義地方法院檢察署刑案資料查註紀
    錄表及臺灣高等法院被告前案紀錄表各二份附卷可按），素
    行非佳；被告乙○○出於共同詐取財物、避免追緝，被告丙
    ○○滿足擔保等動機及目的；被告乙○○以未指定犯人誣告
    為手段，及接續冒名偽造其兄趙俊銘身分受訊之犯罪手段；
    被告乙○○高職畢業、未婚無子女，前從事水電業，月入約
    三萬元，被告丙○○高中畢業，已婚、二名年幼子女，目前
    賣鞋為生，收入不固定之智識程度及生活狀況；被告乙○○
    犯罪浪費司法資源、使趙俊銘受有訴追危險、被告丙○○恣
    意收受贓車致真正車主受損害；及犯後坦承犯行之態度等一
    切情狀，各量處如主文所示之刑，被告乙○○部分併定其應
    執行刑；又被告丙○○行為後，罰金罰鍰提高標準條例第二
    條已刪除，刑法第四十一條第一項前段易科罰金折算標準，
    由舊法之銀元一百元、二百元、三百元修改為新臺幣一千元
    、二千元、三千元，屬科刑規範事項變更，自有就新舊法比
    較必要，比較結果，以被告行為時舊法即修正前刑法第四十
    一條第一項前段、廢止前罰金罰鍰提高標準條例第二條規定
    為有利，被告丙○○部分併依舊法規定，諭知易科罰金之折
    算標準，以示懲儆。被告乙○○偽造如附表所示之署押（含
    署名三十六枚、指印五十六枚），應依刑法第二百十九條規
    定，宣告沒收。
七、公訴意旨另以：被告乙○○於九十四年十二月十五日晚上十
    時許，為警於雲林縣西螺鎮下南里安南九三之一號工廠內查
    獲，詎其為掩飾通緝犯之身分，竟冒用其兄「趙俊銘」之名
    應訊，而於指紋卡片上偽簽署名一枚、及按捺指印二十枚，
    使趙俊銘受有遭訴追之虞，足以生損害於趙俊銘本人及偵查
    犯罪機關對於刑事案件處理之正確性。因認其涉犯刑法第二
    百十七條偽造署押罪云云，惟案外人趙俊銘堅詞否認上開犯
    行，經查：（一）證人即彰化縣警察局北斗分局承辦員警曾
    景照到庭指認並證稱：查獲當日該自稱「趙俊銘」之人未攜
    帶證件，相關年籍資料係由該成年男子自行填具，該成年男
    子當天填具之基本資料與警察局口卡台留存之「趙俊銘」基
    本資料完全相符，惟在庭之人確實非當天自稱「趙俊銘」之
    成年男子等語；承辦員警曾景照復提出查獲當日於警局拍攝
    該成年男子之照片一張，經核對警察局檔案資料及由在庭之
    「趙俊銘」指認，確定九十四年十二月十五日為警查獲之人
    係「乙○○」無誤，以上有本署偵訊筆錄一份、警察局檔案
    資料一頁及九十四年十二月十五日查獲當日拍攝照片一幀等
    在卷可稽，足認被告經其弟「乙○○」冒名之事實明確；（
    二）再觀諸附指卡片係臺灣雲林地方法院檢察署檢察官於九
    十五年二月十四日，傳喚趙俊銘到庭偵訊後，因趙俊銘當庭
    否認，並於當日由法警王文勝攜同趙俊銘於指紋登記卡上簽
    立署名一枚、按捺指印二十枚（其上登載日期為九十五年二
    月十四日），有該日偵訊筆錄、指紋登記卡片附於臺灣嘉義
    地方法院檢察署九十五年毒偵字第一五八號卷內可佐，此外
    ，又查無其他積極證據足資認定被告有違反偽造前開偽造署
    押犯行，原應為無罪之諭知，惟公訴意旨認此部分與前開有
    罪部分，有接續犯之實質上一罪關係，爰不另為無罪之諭知
    。
據上論斷，應依刑事訴訟法第二百七十三條之一第一項、第二百
九十九條第一項前段、第三百條，刑法第二條第一項前段、第十
一條前段、第二十八條、第一百七十一條第一項、第二百十六條
、第二百十條、第三百三十九條第一項、第三百四十九條第一項
、第五十五條（修正前及修正後）、第四十七條第一項、第四十
一條第一項前段（修正前）、第五十一條第五款（修正前）、第
二百十九條，刑法施行法第一條之一第一項、第二項前段，罰金
罰鍰提高標準條例第二條（廢止前），判決如主文。
本案經檢察官蔡彥守到庭執行職務
中　　華　　民　　國　　96　　年　　2 　　月　　15　　日
                  刑事第一庭    法　官　蔡廷宜
以上正本證明與原本無異。
如不服本判決，應於判決送達後10日內，向本院提出上訴狀。
中　　華　　民　　國　　96　　年　　2 　　月　　15　　日
                            　　書記官　蕭琪男
附錄論罪法條全文：
中華民國刑法第171條第1項
（未指定犯人誣告罪）
未指定犯人，而向該管公務員誣告犯罪者，處1年以下有期徒刑
 、拘役或3百元以下罰金。
中華民國刑法第210條
（偽造變造私文書罪）
偽造、變造私文書，足以生損害於公眾或他人者，處5年以下有
期徒刑。
中華民國刑法第216條
（行使偽造變造或登載不實之文書罪）
行使第210條至第215條之文書者，依偽造、變造文書或登載不實
事項或使登載不實事項之規定處斷。
中華民國刑法第217條第1項
（偽造盜用印章印文或署押罪）
偽造印章、印文或署押，足以生損害於公眾或他人者，處3年以
下有期徒刑。
中華民國刑法第339條第1項
（普通詐欺罪）
意圖為自己或第三人不法之所有，以詐術使人將本人或第三人之
物交付者，處5年以下有期徒刑、拘役或科或併科1千元以下罰金
。
中華民國刑法第349條第1項（普通贓物罪）
收受贓物者，處3年以下有期徒刑、拘役或5百元以下罰金。
附表：
┌──┬─────────┬──────┬───────┐
│編號│    文書名稱      │    數量    │     頁碼     │
├──┼─────────┼──────┼───────┤
│ 一 │94年12月16日北斗分│署名三枚    │彰化縣警察局北│
│    │局第一次調查筆錄  │指印六枚    │斗分局刑事案件│
│    │                  │            │報告書，第8至9│
│    │                  │            │頁            │
├──┼─────────┼──────┼───────┤
│ 二 │94年12月16日北斗分│署名三枚    │彰化縣警察局北│
│    │局第二次調查筆錄  │指印十五枚  │斗分局刑事案件│
│    │                  │            │報告書，第10至│
│    │                  │            │14頁          │
├──┼─────────┼──────┼───────┤
│ 三 │94年12月16日北斗分│署名三枚    │彰化縣警察局北│
│    │局第三次調查筆錄  │指印五枚    │斗分局刑事案件│
│    │                  │            │報告書，第15至│
│    │                  │            │16頁          │
├──┼─────────┼──────┼───────┤
│ 四 │94年12月15日彰化縣│署名三枚    │彰化縣警察局北│
│    │警察局北斗分局搜索│指印三枚    │斗分局刑事案件│
│    │扣押筆錄          │            │報告書，第36至│
│    │                  │            │38頁          │
├──┼─────────┼──────┼───────┤
│ 五 │94年12月15日彰化縣│署名二枚    │彰化縣警察局北│
│    │警察局北斗分局扣押│指印二枚    │斗分局刑事案件│
│    │物品目錄表        │            │報告書，第40至│
│    │                  │            │41頁          │
├──┼─────────┼──────┼───────┤
│ 六 │94年12月15日搜索同│署名一枚    │彰化縣警察局北│
│    │意書              │指印一枚    │斗分局刑事案件│
│    │                  │            │報告書，第42頁│
│    │                  │            │              │
├──┼─────────┼──────┼───────┤
│ 七 │94年12月16日指認陳│署名一枚    │彰化縣警察局北│
│    │宏憲口卡片        │指印一枚    │斗分局刑事案件│
│    │                  │            │報告書，第43頁│
├──┼─────────┼──────┼───────┤
│ 八 │94年12月15日逮捕通│署名一枚    │彰化縣警察局北│
│    │知書              │指印一枚    │斗分局刑事案件│
│    │                  │            │報告書，第52頁│
├──┼─────────┼──────┼───────┤
│ 九 │94年12月16日指認現│署名九枚    │彰化縣警察局北│
│    │場照片            │指印九枚    │斗分局刑事案件│
│    │                  │            │報告書，第56至│
│    │                  │            │66頁          │
├──┼─────────┼──────┼───────┤
│ 十 │94年12月16日指認趙│署名一枚    │臺灣雲林地方法│
│    │俊銘口卡片        │指印一枚    │院檢察署94年度│
│    │                  │            │偵字第5328號，│
│    │                  │            │第7頁         │
├──┼─────────┼──────┼───────┤
│ 十 │94年12月16日偵訊筆│署名一枚    │臺灣雲林地方法│
│ 一 │錄                │            │院檢察署94年度│
│    │                  │            │偵字第5328號，│
│    │                  │            │第16頁        │
├──┼─────────┼──────┼───────┤
│ 十 │94年12月15日北斗分│署名四枚    │臺灣雲林地方法│
│ 二 │局調查筆錄        │指印十枚    │院檢察署95年度│
│    │                  │            │毒偵字第158號 │
│    │                  │            │，第4至6頁    │
├──┼─────────┼──────┼───────┤
│ 十 │94年12月15日彰化縣│署名一枚    │臺灣雲林地方法│
│ 三 │警察局北斗分局委託│指印一枚    │院檢察署95年度│
│    │檢驗尿液代號與真實│            │毒偵字第158號 │
│    │姓名對照認證單    │            │，第7頁       │
├──┼─────────┼──────┼───────┤
│ 十 │94年12月15日查獲當│署名一枚    │臺灣雲林地方法│
│ 四 │日拍攝照片        │指印一枚    │院檢察署95年度│
│    │                  │            │毒偵字第158號 │
│    │                  │            │，第35頁      │
├──┼─────────┼──────┼───────┤
│ 十 │95年4月7日偵訊筆錄│署名一枚    │臺灣雲林地方法│
│ 五 │                  │            │院檢察署94年度│
│    │                  │            │偵字第5328號，│
│    │                  │            │第48頁        │
├──┼─────────┼──────┼───────┤
│ 十 │95年4月7日證人結文│署名一枚    │臺灣雲林地方法│
│ 六 │                  │            │院檢察署94年度│
│    │                  │            │偵字第5328號，│
│    │                  │            │第50頁        │
├──┼─────────┴──────┴───────┤
│總計│共署名三十六枚、指印五十六枚                    │
└──┴────────────────────────┘
